臺灣花蓮地方法院刑事判決　　　　　　　　　　　　　八十八年度訴字第一一號
　　公　訴　人　臺灣花蓮地方法院檢察署檢察官
　　被　　　告　乙○○
　　指定辯護人　本院公設辯護人　甲○
右列被告因違反麻醉藥品管理條例案件，經檢察官提起公訴（八十七年度偵字第三四
七九號）
    主  文
乙○○無罪。
    理  由
一、本件公訴意旨詳如附件起訴書所載。
二、按犯罪事實應依證據認定之，無證據不得推定其犯罪事實；又不能證明被告犯罪
    者，應諭知無罪之判決，刑事訴訟法第一百五十四條、第三百零一條第一項前段
    分別定有明文。次按認定犯罪事實所憑之證據，雖不以直接證據為限，間接證據
    亦包括在內，然而無論直接或間接證據，其為訴訟上之證明，須於通常一般人均
    不致有所懷疑，而得確信其為真實之程度者，始得據為有罪之認定（最高法院七
    十六年臺上字第四九八六號判例參照）。且吸用安非他命之人，如能供出安非他
  命來源，依麻醉藥品管理條例第十三條之三之規定得獲減刑，因此為擔保其陳述
    之真實性，尤應有足以令人確信陳述真實性之補強證據，始能據以為論罪之依據
    （八十四年度台上字第二七九號判決參照）。
三、本件公訴人認被告乙○○涉有非法販賣安非他命之犯嫌，無非以證人戊○○、丁○○、丙○○於警訊之證述，以及有本院八十四年度訴字第一五九號刑事判決書
    影本、台灣高等法院花蓮分院八十五年度上訴字第四五號刑事判決書影本各一份
    存卷可按為主要論據，惟訊據被告乙○○堅決否認有何非法販賣安非他命之犯行
    ，辯稱伊未販賣安非他命予丙○○，亦未介紹丁○○向戊○○購買安非他命等語
    。經查：【一】證人丙○○於警訊時雖供稱曾向被告乙○○購買安非他命多次，
    然嗣於台灣高等法院花蓮分院八十五年度上訴字第四五號乙○○違反麻醉藥品管
    理條例等案件審理時則結證稱：「（有無向乙○○買過安非他命？）無。」、「
    （究有無向乙○○購買安非他命？）警方說「王仔」是否為「旺仔」，我聽不清
    楚，我就說是的。」等語（見該案審理卷第六十二頁，丙○○八十五年麼月九日
    訊問筆錄），其後於本院審理時亦結證稱：伊並未向乙○○買毒品，其所稱之「
    王仔」係另有其人，在警局時伊亦被修理，所以警察拿口卡片給伊指認，伊就隨
    便說是等語（見本院九十一年三月二十六日訊問筆錄、九十一年四月三日審判筆
    錄），其所供顯前後相互齟齬，且被告乙○○並未與丙○○一同被查獲，其所為
    不利乙○○之證詞，並未經乙○○到場對質以明其真實性，丙○○為求交保及減
    免刑責，即有附和警員是否向乙○○購買安非他命之詢問之可能，其真實性顯有
    可疑，足證丙○○在警訊中之供述因己遭捕為圖交待安非他命來源確有隱瞞不實
    之可能性，尚不足為被告不利之認定。末查，本件並未查獲販賣所需之分裝器具
    、帳冊等物，斷不得以證人丙○○先後不一之唯一指述遽令被告負販賣安非他命
    之罪責。【二】證人丁○○於台灣高等法院花蓮分院八十五年度上訴字第四五號
    乙○○違反麻醉藥品管理條例等案件審理時結證稱：「（有無透過乙○○之介紹
    向戊○○購買安非他命？）我是至南化鄉戊○○宅找乙○○，請其介紹向蘭某購
    買安非他命，但林某要我自己找蘭某，我遂向蘭某購買安非他命吸食，價格為一
    包五千元折扣五百元。」等語（見該案審理卷第三十三頁反面，丁○○八十五年
    三月二十二日訊問筆錄），嗣於本院審理時亦結證稱：（被告有無介紹你給戊○○認識？）我第一次去找被告時並不認識戊○○，我後來才知道他，我一共跟戊○○買了二次，第一次是在戊○○他家，由戊○○親自交給我，第二次我還沒見
    到戊○○我就被警察抓走了。第二次是我自己去找戊○○買安非他命。」、「（
    第一次買毒品經過情形如何？）第一次我先打電話給被告，他說他在戊○○那裡
    ，我去找被告時房間內已經有人在吸食了。」、「（被告是在何情況下介紹你給
    戊○○認識？）我是被告的朋友，我去找被告，我是看到戊○○在吸毒品，所以
    就跟他買了。」等語（見本院九十一年四月三日審判筆錄），是依證人丁○○之
    證詞，可知其第一次向戊○○購買安非他命時，係戊○○親自交付毒品，而第二
    次購買時，更係事先以電話與戊○○連繫後再行前往取貨，被告乙○○並無介紹
    其向戊○○購買安非他命情事，公訴人僅以台灣高等法院花蓮分院八十五年度上
    訴字第四五號（按原審案號為本院八十四年度訴字第一五九號）刑事判決書資為
    被告涉犯幫助販賣安非他命重罪之不利認定，顯尚有未足之處。再者，戊○○係
    於八十三年九月中旬某日，向被告以每包新台幣（下同）五千元代價販入安非他
    命一包後，留取部分供己吸用圖利，再將剩餘部分於八十三年九月二十日下午六
    時許，在其台南縣南化鄉山崙村一之三一號住處，以五千元之價格非法販賣予丁○○，繼又連續於同年月下旬某日，再以相同價格向乙○○販入安非他命二包，
    且續劉取部分供己吸用後，於同年月二十六日下午六時許，正欲將該二包安非他
    命以每包五千元之代價非法販賣予丁○○時，為警當場查獲之事實，迭據證人戊○○於警訊時及偵、審中證述綦詳（見台南縣警察局玉井分局戊○○八十三年九
    月二十六日、二十七日訊問筆錄、台灣台南地方法院檢察署八十三年度偵字第一
    ○九八四號偵查卷第十三頁反面、台灣台南地方法院八十四年度訴字第四一四號
    刑事卷第四十七頁，全案經最高法院於八十五年八月十四日以八十五年度台上字
    第三八七九號駁回上訴人戊○○之上訴而告確定；被告乙○○在該案僅係證人身
    分），觀諸證人戊○○於另案之迭次證詞可知，其係向被告乙○○買入安非他命
    後相當時間，始行親自轉賣予證人丁○○，賺取其中差量之利潤，尚乏積極證據
    足資證明被告於戊○○販賣安非他命予丁○○過程中，究有何提供助力之處，自
    難遽課被告以幫助販賣安非他命罪責。【三】綜上所述，公訴人所出示證據，其
    證人之證詞或先後不一，具有重大瑕疵，或乏補強證據，證據證明力有所不足，
    或證詞與待證事實間欠缺直接關連性，尚未達足使一般人不致有所懷疑，而得確
    信其為真實之程度。此外，復查無其他積極事證，足資證明被告有公訴意旨所指
    犯行，揆之前開說明，自應為被告無罪之諭知。
據上論斷，應依刑事訴訟法第三百零一條第一項前段，判決如主文。
本案經檢察官薛智友到庭執行職務。
中      華      民      國    九十一    年      四      月     十八     日
                              台灣花蓮地方法院刑事庭
                                 法  官  陳  世  博
右正本證明與原本無異。
如對本判決不服，應於送達後十日內，向本院提出上訴狀。（應抄附繕本）告訴人或
被害人如對於本判決不服者，應具備理由請求檢察官上訴，其上訴期間之計算係以檢
察官收受判決正本之日期為準。
                                 法院書記官
                                                                         ?
中     華      民      國    九十一   年      四      月      二十二  日
